【裁判字號】    98,簡上,1396
【裁判日期】    981231
【裁判案由】    偽造文書
【裁判全文】
臺灣板橋地方法院刑事判決            98年度簡上字第1396號
上  訴  人
即  被  告  乙○○
上列上訴人因偽造文書案件，不服本院刑事庭中華民國九十八年
十月十五日九十八年度簡字第七八六七號第一審刑事簡易判決（
聲請簡易判決處刑案號：九十八年度偵字第二二六七二號），提
起上訴，本院管轄之第二審合議庭判決如下：
    主  文
上訴駁回。
乙○○緩刑貳年。
    事  實
一、本案經本院管轄第二審之合議庭審理結果，認原審以被告即
    上訴人乙○○犯刑法第二百十六條、第二百十條之行使偽造
    私文書罪，判處有期徒刑二月，如易科罰金，以新臺幣一千
    元折算一日，經核其認事用法及量刑均無不當，應予維持，
    並引用原審刑事簡易判決書記載之事實、證據及理由（如附
    件），另更正刪除原審刑事簡易判決書「據上論斷」欄中有
    關「第47條第1項」之誤載。
二、上訴人提起本件上訴意旨略以：上訴人坦承本件行使偽造私
    文書犯行，當時係因一時疏忽，不清楚法律之禁止規定，而
    誤觸法網，然原審判決之金額上訴人實在負擔不起，請求宣
    告緩刑，給予自新之機會等語。經查，原審認事用法並無不
    當，上訴人提起本件上訴，自無理由，應予駁回。末查，上
    訴人前未曾因故意犯罪受有期徒刑以上刑之宣告，此有臺灣
    高等法院被告前案紀錄表一份在卷可參，於本件中因一時失
    慮，致罹刑典，惟犯後終能坦承犯行，足認其犯後深具悔意
    ，經此次科刑教訓後，應知警惕而無再犯之虞，本院認為前
    開對其宣告之刑，以暫不執行為適當，爰依刑法第七十四條
    第一項第一款之規定，併予宣告緩刑二年，以啟自新。
據上論斷，應依刑事訴訟法第四百五十五條之一第一項、第三項
、第三百六十八條、第三百七十三條，刑法第七十四條第一項第
一款，判決如主文。
本案經檢察官蘇振文到庭執行職務。
中    華    民    國    98    年    12    月    31    日
                  刑事第六庭    審判長法  官  胡堅勤
                                      法  官  盧軍傑
                                      法  官  林家賢
不得上訴。
                                      書記官  林政良
中    華    民    國    98    年    12    月    31    日
附錄本判決論罪科刑法條：
刑法第二百十六條：
行使第二百十條至第二百十五條之文書者，依偽造、變造文書或
登載不實事項或使登載不實事項之規定處斷。
刑法第二百十條：
偽造、變造私文書，足以生損害於公眾或他人者，處五年以下有
期徒刑。
附件：
臺灣板橋地方法院刑事簡易判決          98年度簡字第7867號
聲  請  人  臺灣板橋地方法院檢察署檢察官
被      告  乙○○


上列被告因偽造文書等案件，經檢察官聲請以簡易判決處刑（98
年度偵字第22672號），本院判決如下：
    主  文
乙○○犯行使偽造私文書罪，處有期徒刑貳月，如易科罰金，以
新臺幣壹仟元折算壹日。臺北縣政府警察局中華民國98年8月17
日北縣警交大字第C00000000號舉發違反道路交通管理事件通知
單「移送聯」、「存根聯」上「收受通知聯者簽章」欄內偽造之
「周靜宜」署押共貳枚均沒收之。
    事實及理由
一、本件犯罪事實及證據，均引用如附件檢察官聲請簡易判決處
    刑書之記載。
二、按在舉發違反道路交通管理事件通知單移送聯上「收受通知
    聯者簽章」欄內，偽簽他人姓名，自不待依據習慣或特約，
    單從形式上觀察，即足以知悉係表示由他人名義出具領收通
    知之證明，此與事先在印妥內容之收據上偽簽他人姓名之情
    形，無分軒輊，當然屬於刑法第210條所稱之私文書。（最
    高法院83年度台上字第6631號判例意旨參照）。本件被告於
    上開舉發通知單之移送聯上「收受通知聯者簽章」欄內偽造
    「周靜宜」之署押後，持之交付舉發警員處理，顯係對於該
    文書之內容有所主張，自有行使之意思。故核被告所為，係
    犯刑法第216條、第210條之行使偽造私文書罪。又被告上開
    偽造署押係其偽造私文書之部分行為；而於偽造私文書後復
    持以行使，其偽造之低度行為，應為行使偽造私文書之高度
    行為所吸收，均不另論罪。爰審酌被告為規避行政機關之裁
    罰，竟冒用其友人名義接受稽查而偽造周靜宜之署名，足以
    生損害於公路監理機關對道路交通管理之正確性及周靜宜本
    人之利益，顯示心存僥倖而挑戰公權力，兼衡其犯罪動機、
    手段及犯後坦承犯行之態度等一切情狀，量處如主文所示之
    刑，並諭知易科罰金之折算標準，以資懲儆。至臺北縣政府
    警察局中華民國98年8月17日北縣警交大字第C00000000號舉
    發違反道路交通管理事件通知單移送聯上「收受通知聯者簽
    章」欄內偽造之「周靜宜」署押，並複寫至存根聯上共2枚
    ，均為被告所偽造，不問屬於犯人與否，應依刑法第219條
    規定宣告沒收之。
三、依刑事訴訟法第449條第1項前段、第3項、第454條第2項、
    第450條第1項，刑法第216條、第210條、第219條、第47條
    第1項、第41條第1項前段，逕以簡易判決處刑如主文。
四、如不服本判決，得自收受送達之日起10日內，向本院提出上
    訴狀，上訴於本院第二審合議庭（須附繕本）。
中    華    民    國    98    年    10    月    15    日
                刑事第二十三庭    法  官  黃繼瑜
以上正本證明與原本無異。
                                  書記官  王元佑
臺灣板橋地方法院檢察署檢察官聲請簡易判決處刑書
                                     98年度偵字第22672號
    被      告  乙○○  女  33歲（民國○○年○○月○日生）
                        住臺北縣新店市○○路54巷22號1樓
                        國民身分證統一編號：Ｚ000000000號
上列被告因偽造文書案件，業經偵查終結，認為宜聲請以簡易判
決處刑，茲將犯罪事實及證據並所犯法條分敘如下：
        犯罪事實
一、乙○○於民國98年8 月17日18時50分許，在臺北縣板橋市○
    ○路○段8號前，因違規擺攤為警開單告發，竟為脫免刑責，
    基於偽造文書之犯意，冒用其友人「周靜宜」之名義，在臺
    北縣政府警察局舉發違反道路交通管理事件通知單（北縣警
    交大字第C00000000 號）（移送聯）上，冒簽「周靜宜」之
    姓名，再交還交通員警收執，足生損害於周靜宜及偵查犯罪
    機關文書製作與偵查犯罪之正確性。
二、案經臺北縣政府警察局海山分局移送偵辦。
        證據並所犯法條
一、證據：
(一)被告乙○○於警詢及本署偵查中之自白。
(二)證人周靜宜於偵查中之證述。
(三)臺北縣政府警察局海山分局江翠所警員職務報告、臺北縣政
    府警察局舉發違反道路交通管理事件通知單（移送聯）各1
    紙。
二、查被告於舉發違反道路交通管理事件通知單（移送聯）之「
    收受通知聯者簽章」欄內偽造「周靜宜」之署名，不待依據
    習慣或特約，單從形式上觀察，即足以知悉係表示由「周靜
    宜」名義出具領收存根聯之證明，此與事先在印妥內容之收
    據上偽簽他人姓名之情形，無分軒輊，自屬刑法第210 條所
    稱之私文書，是核被告所為，係犯刑法第216條、第210條之
    行使偽造私文書罪。另上揭偽造「周靜宜」之署押，請依刑
    法第219條之規定宣告沒收之。
三、依刑事訴訟法第451條第1項聲請逕以簡易判決處刑。
    此    致
臺灣板橋地方法院
中    華    民    國    98    年    9     月    7     日
                          檢  察  官  甲  ○  ○
本件正本證明與原本無異
中    華    民    國    98    年    9     月    21    日
                          書  記  官

司法院資訊處製作；財團法人民間司法改革基金會備份。
